# 非交易性权益投资的范围

提问人：财 税 书 童 时间：2021-09-03 21:33:05
请教各位大佬：
公司投资私募基金/基金专户理财产品，均投向二级市场股票债券等，打算长期持有，如有盈利则分红。请问能否指定为以公允价值计量且其变动计入其他综合收益的金融资产？
谢谢

回答人：chenyiwei
一般不可以。此类金融资产对其发行方而言通常不符合“权益工具”的定义，故投资方不能将其指定为以公允价值计量且其变动计入其他综合收益的权益工具投资。

提问人：财 税 书 童 时间：2021-09-07 09:11:00
陈版好。作为基金这一会计主体而言，其发行的基金份额一般都计入“实收基金”或者“实收资本”的，而作为投资方言，内部业务分类也一般都是作为权益投资进行配置的。

回答人：chenyiwei
从承担风险和报酬的情况看类似于权益，但会计上不认定为权益工具投资。